【裁判字號】    99,簡上,29
【裁判日期】    990521
【裁判案由】    傷害
【裁判全文】
臺灣士林地方法院刑事判決              99年度簡上字第29號
上  訴  人  臺灣士林地方法院檢察署檢察官
上  訴  人
即  被  告  乙○○
上列上訴人因傷害案件，不服本院於中華民國99年1 月13日所為
99年度審簡字第29號第一審刑事簡易判決（偵查案號98年度偵字
第12273 、12912 號），提起上訴，本院管轄第二審之合議庭改
行簡式審判程序，並判決如下：
    主  文
上訴駁回。
乙○○緩刑貳年，並應支付丙○○新臺幣壹萬伍仟元，給付方式
如下：自民國九十九年六月七日起，按月於每月七日以前給付丙
○○新臺幣仟元，至全部清償完畢為止，如有一期未履行，視
為全部到期。
    事實及理由
一、本案經本院審理結果，認第一審判決被告2 次犯行均係犯刑
    法第277 條第1 項之傷害罪，並分別處拘役30日與拘役20日
    ，應執行拘役40日，如易科罰金以新臺幣（下同）1,000 元
    折算1 日。其認事、用法及量刑均無不當，應予維持，並引
    用第一審判決書記載之犯罪事實、證據及理由（如附件判決
    書）。
二、檢察官上訴意旨略以：被告犯罪後復前往告訴人丙○○修車
    之修車廠揮舞木棒，致修車廠不敢為告訴人修車，又多次對
    告訴人車輛鳴按喇叭，威脅恐嚇稱：街頭巷尾總會遇到，且
    揚言若知悉告訴人住所將燒毀告訴人車輛，迫使告訴人遷離
    現址，告訴人不堪其擾於民國99年1 月4 日晚間報警求助，
    被告又尾隨在後，將告訴人車輛右前輪次破，參以被告迄今
    未予告訴人達成和解，賠償告訴人損失，不僅犯後態度不佳
    ，亦顯無悔意，原審所量刑度難生懲儆之效等語。又被告上
    訴意旨則略以：本件渠與告訴人丙○○曾於偵查中和解，告
    訴人亦遞撤回告訴狀，嗣後卻稱撤回告訴乃遭逼迫；實則本
    案渠於98年7 月31日凌晨，與告訴人發生衝突，皆是因案外
    人甲○○乘坐渠計程車卻不付車資而起，甲○○竟在偵查中
    反過來作證，指稱渠傷害告訴人，實不應該云云。
三、經查：
（一）刑事訴訟法所謂撤回告訴，係指合法之撤回而言，若無權
      撤回或其撤回非出於自由之意思者，均不能發生撤回之效
      力（最高法院31年上字第735 號判例參照）。又告訴人固
      於撤回告訴狀上簽名，惟非出於其自由意思，經其供明在
      卷，自不生撤回之效力（最高法院80年度臺上字第573 號
      判決意旨參照）。再量刑的輕重，屬事實審法院得依職權
      自由裁量之事項，苟已斟酌刑法第57條各款所列情狀而未
      逾越法定刑度，不得遽指為違法，且在同一犯罪事實與情
      節，如別無其他加重或減輕之原因，下級審量定之刑，亦
      無過重或失輕之不當情形，則上級審法院對下級審法院之
      職權行使，原則上應予尊重。
（二）告訴人雖曾於載明願與被告就傷害案件和解，並撤回告訴
      之和解書上簽名，該和解書並於98年9 至10月間送達於臺
      灣士林地方法院檢察署，有和解書1 紙在卷可稽（見偵字
      第12273 號卷第42頁），但簽立和解書當時，被告根本未
      對渠犯行致歉，也未賠償其受損害，告訴人係因被告攜同
      眾人到場壓迫，始被迫在和解書上簽名，該簽名非出於其
      自由意思，而和解書也非其送達檢察署，是被告留存副本
      自行送達等情，已經告訴人陳明在卷，且為被告於本院上
      訴審理理嗣後所不爭，可見告訴人自始即無撤回告訴之意
      思，參酌前開說明，該和解書所載撤回告訴條款，並不生
      撤回之效力，被告上訴意旨稱本案於偵查中即經告訴人合
      法撤回告訴云云，容有誤會，合先敘明。
（三）上訴人即被告乙○○於本院原審及上訴審審理中，均已坦
      承犯行，且有原審判決所列證據可資佐證，足認被告確有
      起訴書犯罪事實欄所載2 次傷害犯行，原審法院認被告所
      為，係犯刑法第277 條第1 項之傷害罪，援引刑事訴訟法
      第449 條第2 項、第3 項、第454 條第2 項，刑法第277
      條第1 項、第41條第1 項前段，第51條第4 款，刑法施行
      法第1 條之1 ，審酌被告僅因細故即一再傷害告訴人，品
      行不佳、告訴人所受之傷勢程度、犯後雖於原審審理中坦
      承犯行並與告訴人達成民事和解，惟並未依約賠償之犯後
      態度，並其犯罪之動機、目的、手段及智識程度、生活狀
      況等一切情狀，就被告2 次犯行分別處拘役30日與拘役20
      日，定應執行拘役40日，並諭知易科罰金之折算標準，其
      認事用法並無違誤，量刑亦屬妥適，對被告已足生懲儆之
      效。檢察官以前述意旨提起上訴，並無理由，應予駁回。
      至於被告上訴意旨稱本案告訴已經撤回云云，核無理由，
      已如前述，渠上訴意旨另稱：案外人甲○○積欠渠車資，
      卻作證稱渠傷害告訴人，實不應該云云，然查案外人甲○
      ○於偵查中到庭結證所述被告毆打告訴人之情節，亦為被
      告供承明確，且核與原審判決所列證據也相符，其證言當
      信屬實，並無刻意誣陷被告之虞，也與訴訟制度所命證人
      據實陳述之旨相合，縱或甲○○在訴訟外對被告尚有車資
      債務未償，豈能因此即刻意為對被告有利之偏頗證言，被
      告此部分上訴意旨，於法容有不合，也無理由，均應駁回
      。
（四）末查，本件被告前雖曾因故意犯違反麻醉藥品管理條例及
      侵占等案件，由法院判決各處有期徒刑6 年、6 月、3 月
      ，並以裁定合併定應執行有期徒刑6 年6 月確定，經入監
      服刑後，於84年5 月22日縮短刑期假釋出監，並於88年2
      月25日假釋期滿未經撤銷假釋而視為執行完畢，但執行完
      畢後，5 年以內未曾因故意犯罪受有期徒刑以上刑之宣告
      ，有臺灣高等法院被告前案紀錄表在卷可稽，爰審酌被告
      因一時失慮，致罹刑章，犯罪後已坦承犯行，並於本院99
      年5 月7 日審理中當庭表示願意賠償告訴人丙○○15,000
      元補償其損害，有當日本院審判筆錄存卷可按，顯見被告
      已具悔意，經此偵、審程序及科刑教訓後，應當知所警惕
      ，信無再犯之虞，本院因認對於被告所宣告之刑，以暫不
      執行為適當，爰依刑法第74條第1 項第2 款規定，併予宣
      告緩刑2 年，並依被告上開意願，諭知被告應支付被害人
      即告訴人丙○○15,000元，支付方式為：自99年6 月7 日
      起，按月於每月7 日以前給付3,000 元，至全部清償完畢
      為止，如有一期未履行，視為全部到期，以勵自新。此部
      分乃緩刑宣告附帶之條件，依刑法第74條第4 項規定，上
      開條件內容得為民事強制執行名義，且依同法第75條之1
      第1 項第4 款規定，違反上開之負擔情節重大，足認原宣
      告之緩刑難收其預期效果，而有執行刑罰之必要者，得撤
      銷緩刑之宣告，併此敘明。
據上論斷，依刑事訴訟法第455 條之1 第1 項、第3 項、第368
條、第373 條，刑法第74條第1 項第2 款、第2 項第3 款，判決
如主文。
本案經檢察官簡志龍到庭執行職務。
中    華    民    國    99    年    5     月    21    日
                  刑事第六庭  審判長法  官  梁哲瑋
                                    法  官  黃欣怡
                                    法  官  陳美彤
以上正本證明與原本無異。
如不服本判決應於收受判決後10日內向本院提出上訴書狀，並應
應敘述具體理由。其未敘述上訴理由者，應於上訴期間屆滿後20
日內向本院補提理由書(均須按他造當事人之人數附繕本)「切勿
逕送上級法院」。
                                    書記官  白孝慈
中    華    民    國    99    年    5     月    21    日

司法院資訊處製作；財團法人民間司法改革基金會備份。
